【裁判字號】    98,交訴緝,1
【裁判日期】    980107
【裁判案由】    公共危險
【裁判全文】
臺灣苗栗地方法院刑事判決             98年度交訴緝字第1號
公  訴  人  臺灣苗栗地方法院檢察署檢察官
被      告  甲○○
上列被告因公共危險等案件，經檢察官提起公訴（98年度偵字第
1938號），本院裁定改依簡式審判程序審理，判決如下：
    主  文
甲○○犯肇事致人傷害逃逸罪，處有期徒刑陸月，如易科罰金，
以新臺幣壹仟元折算壹日。
被訴傷害部分，公訴不受理。
    事  實
一、甲○○係大貨車司機，為從事駕駛業務之人，於民國96年11
    月21日上午10時50分許，駕駛車號912- RD 號自用大貨車，
    沿苗栗縣後龍鎮○○里○○○○道路由南往北方向直行，途
    經該第二產業道路與苗11線路口欲左轉苗11線時，原應注意
    車輛行至無號誌之交岔路口，支線道車應暫停讓幹道車先行
    且應注意減速接近，且依當時客觀情事，又無不能注意之情
    形，竟疏未注意及此，貿然欲左轉，適有騎乘車號JS9-765
    號重型機車之丙○○搭載乙○○○，沿苗栗縣後龍鎮海埔里
    苗11線之幹道西往東方向直行至該路口，閃煞不及，致機車
    右前側車身及右前菜籃處遭甲○○所駕自用大貨車之左前方
    向閃燈處撞擊後，人車倒地，丙○○因而受有右下眼瞼撕裂
    傷、右眼鼻淚管斷裂等傷害，乙○○○因而受有頭部外傷併
    腦震盪、胸壁挫傷、頸椎挫傷之傷害（傷害部分於本院審理
    時撤回告訴）。詎甲○○於肇事後，雖停車將丙○○、乙○○○及機車牽至路邊，惟並未察看丙○○、乙○○○之傷勢
    ，或採取必要之救護，並留於現場等候處理，反而不顧受傷
    之丙○○、乙○○○之安危，基於肇事逃逸之故意，逕行駕
    駛上開車輛離開現場而逃逸；嗣經路人吳駿瑞記下車號，經
    警循線查知上情。
二、案經告訴人丙○○、乙○○○訴請苗栗縣警察局竹南分局報
    請臺灣苗栗地方法院檢察署檢察官偵查起訴。
    理  由
壹、有罪部分：
一、本件被告甲○○犯係死刑、無期徒刑、最輕本刑為3 年以上
    有期徒刑以外之罪，其於本院準備程序中就前揭被訴事實為
    有罪之陳述，經受命法官告知簡式審判程序之旨，並聽取其
    與公訴人之意見後，本院認無不得或不宜改依簡式審判程序
    進行之處，爰依刑事訴訟法第273 條之1 第1 項、第284 條
    之1 ，本院合議庭裁定由受命法官獨任依簡式審判程序審理
    ；又簡式審判程序之證據調查，依刑事訴訟法第273 條之2
    規定，不受同法第159 條第1 項審判外陳述排除之限制，再
    被告對於卷內之各項證據，亦不爭執證據能力，故卷內所列
    之各項證據，自得作為證據，合先敘明。
二、上揭事實，業據被告於本院審理時坦承不諱，核與證人即告
    訴人丙○○、乙○○○、吳駿瑞、王清松於警詢證述之情節
    相符，且有苗栗縣警察局竹南分局道路交通事故現場圖、道
    路交通事故調查報告表(一)(二)、肇事逃逸追查表、道路交通事
    故當事人酒精測定紀錄表、大千綜合醫院甲種診斷證明書、
    國防醫學院三軍總醫院附設民眾診療服務處診斷證明書各1
    份在卷可稽。是被告上開自白均與事實相符，自堪信實。本
    件事證明確，被告上開犯行，洵堪認定，應予以依法論科。
三、按刑法第185 條之4 之駕車肇事逃逸罪，所侵害之法益，為
    社會之公共安全，其立法之目的，係為促使駕駛人於肇事後
    能對被害人即時救護，以減少死傷，是該罪之成立，祇以行
    為人有駕駛動力交通工具肇事，致人死傷而逃逸之事實為已
    足，至行為人對於肇事有否過失，則非所問（見最高法院89
    年度臺上字第6514號刑事判決要旨）。是核被告所為，係犯
    刑法第185 條之4 之肇事致人傷害逃逸罪。爰審酌被告於駕
    車肇事造成證人丙○○、乙○○○受傷後，竟未察看證人丙○○、乙○○○之傷勢，亦未呼叫救護車或停留現場協助救
    護傷患，隨即駕車逃逸，其行為實無可取，兼念及被告犯後
    坦承犯行、態度良好，且於本院審理時已經與證人丙○○、
    乙○○○達成民事賠償（見和解筆錄、公務電話紀錄表各1
    份）等一切情狀，量處如主文所示之刑；又審酌其年齡、職
    業、收入、社會地位等節，並諭知易科罰金之折算標準如主
    文所示，以資儆懲。
貳、公訴不受理部分：
一、按告訴乃論之罪，告訴人於第一審辯論終結前得撤回其告訴
    ，又告訴經撤回者，應諭知不受理之判決，刑事訴訟法第23
    8 條第1 項、第303 條第3 款分別定有明文。
二、查本件告訴人丙○○、乙○○○告訴被告甲○○業務過失傷
    害案件，起訴書認係觸犯刑法第284 條第2 項業務過失傷害
    之罪，依同法第287 條之規定，須告訴乃論。茲據告訴人丙○○、乙○○○於本院審理時當庭撤回告訴，依照首開說明
    ，本件爰不經言詞辯論，逕為諭知不受理之判決。
據上論斷，應依刑事訴訟法第273 條之1 第1 項、第299 條第1
項前段、第303 條第3 款、第307 條，刑法第185 條之4 、第41
條第1 項前段，判決如主文。
本案經檢察官黃明正到庭執行職務。
中    華    民    國    98    年    1     月    7     日
                  刑事第三庭  法  官  許蓓雯
以上正本證明與原本無異。
如不服本判決應於收受判決後10日內向本院提出上訴書狀，並應
應敘述具體理由。其未敘述上訴理由者，應於上訴期間屆滿後20
日內向本院補提理由書( 均須按他造當事人之人數附繕本) 「切
勿逕送上級法院」。告訴人或被害人如對本判決不服者，應具備
理由請求檢察官上訴，其上訴期間之計算係以檢察官收受判決正
本之日期為準。
                              書記官  許千士
中    華    民    國    98    年    1     月    7     日
本案論罪科刑法條：
中華民國刑法第185條之4
駕駛動力交通工具肇事，致人死傷而逃逸者，處 6 月以上 5 年
以下有期徒刑。

司法院資訊處製作；財團法人民間司法改革基金會備份。
